【裁判字號】    97,簡上,52
【裁判日期】    980624
【裁判案由】    確定經界
【裁判全文】
臺灣屏東地方法院民事判決  97年度簡上字第52號
    上  訴  人  臺灣中油股份有限公司
    法定代理人  乙○○
    訴訟代理人  葉美利律師
    被 上訴 人  子○○
                庚○○
                己○○
                巳○○○
                壬○○
                卯○○
                丑○○
                丁○○○
    上  一  人
    訴訟代理人  丙○○
    被 上訴 人  戊○○
    訴訟代理人  甲○○
    被 上訴 人  癸○○
                辰○○
                辛○○
                寅○○
上列當事人間請求確定經界事件，上訴人對於民國97年5 月9 日
本院潮州簡易庭97年度潮簡字第124 號第一審判決提起上訴，本
院於98年6月10日言詞辯論終結，判決如下：
    主      文
上訴駁回。
第二審訴訟費用由上訴人負擔。
    事實及理由
一、被上訴人子○○、巳○○○、壬○○、卯○○、丑○○、戊○○、癸○○、辰○○及寅○○經合法通知，均未於最後言
    詞辯論期日到場，核無民事訴訟法第386 條所列各款情形，
    爰依上訴人之聲請，由其一造辯論而為判決。
二、按當事人喪失訴訟能力或法定代理人死亡或其代理權消滅者
    ，訴訟程序在有法定代理人或取得訴訟能力之本人，承受其
    訴訟以前當然停止，民事訴訟法第170 條定有明文。查上訴
    人之法定代理人原為潘文炎，嗣變更為乙○○，業據上訴人
    於民國98年4 月1 日具狀陳明並聲明承受訴訟，且提出上訴
    人油品行銷事業部函文影本1 份為證（見第159 至162 頁）
    ，其承受訴訟於法並無不合，應予准許。
三、上訴人起訴主張：
（一）上訴人所屬屏東縣東港鎮加油站（下稱系爭加油站）坐落
      屏東縣東港鎮○○段715 地號（重測前為新街段215-18地
      號，下稱系爭715 號土地）土地上，與被上訴人所公同共
      有或所有坐落同段716 、717 、718 、719 、757 、753
      、754 地號土地均相互毗鄰（重測前分別為新街段252-11
      、252-12、252-40、256-112 、256-116 、256-118 、25
      6-119 地號，以下分別稱系爭716 、717 、718 、719 、
      757、753、754 地號土地）。系爭加油站為上訴人於57年
      間依原地籍圖之地界建造，於申請核發建築執照前曾向地
      政機關申請土地複丈鑑界定樁。嗣於63年6 月1 日都市計
      畫公布實施時，復依系爭加油站現有範圍為使用分區管制
      ，而以系爭加油站圍牆作為使用分區線。又因該都市計畫
      公佈後，迄今未曾辦理都市計畫變更，故65年間政府公佈
      之東港都市計畫，係以加油站現有之圍牆為界，逕為土地
      標示部分分割登記。74年加油站重建，原有圍牆均仍保留
      ，與57年建站時相同，且於辦理建物保存登記時，經地政
      機關建物複丈、土地勘查，結果均未越界，並准予辦理建
      物所有權第1 次登記在案。且申請核發建築執照及使用執
      照時，建管單位亦均審查系爭加油站用地之使用區分，上
      訴人須取得系爭加油站用地區域內全部土地之所有權或使
      用同意權，方核發建築執照及使用執照，而因系爭加油站
      圍牆內土地均為上訴人所有，故未另行取得系爭加油站圍
      牆內土地使用同意權，即獲核發建築執照及使用執照。此
      外，80年11月上訴人復向屏東縣政府東港地政事務所申請
      土地複丈鑑界，複丈成果圖亦與系爭加油站現有圍牆界址
      及重測前之地籍圖相符。且85年地籍圖重測實施前，近30
      年來未曾與被上訴人等相鄰土地之所有權人發生過界址爭
      議。
（二）詎系爭715 號土地，列入屏東縣85年段東港鎮地籍重測區
      ，重測結果造成系爭加油站占用被上訴人土地之情形，經
      上訴人於85年4 月26日申請異議複丈，惟複丈結果仍維持
      原重測之決定。嗣經上訴人提出訴願、再訴願，經內政部
      臺（86）內訴字第8605106 號訴願決定書撤銷原處分決定
      ，並命原處分機關另為適法之處分。東港地政事務所乃分
      別多次召開土地界址爭議調處會議，然均無法成立調處。
      嗣於96年8 月7 日再度召開系爭土地界址爭議調處會議，
      調處委員並作成「坐落新街段251-18地號與同段252-40、
      252-12、252-11、256-112 、256-119 、256-118 、256-
      116 地號間之界址，依89年4 月13日實地協助指界結果（
      即附圖一A ’【誤載為A 】-B’-B”-C連接線）作為雙方
      界址，據以辦理重測。」內容之調處方案。然因該方案不
      符前揭撤銷原決定處分，並命原處分機關另為適法處分之
      訴願決定意旨，且與原地籍圖之界址、原埋設（未曾移動
      或滅失）之永久性界標（水泥界樁）抵觸，造成重測前後
      之界址移位，致兩造界址發生錯誤，上訴人因不服上開調
      處方案，爰於法定期間內起訴，以確定兩造間所有土地之
      界址。
（三）又因界標樁位認定有誤致影響重測結果，造成不動產因經
      界不明，或就經界有爭執者，當事人本得依法提起不動產
      界線之訴，另依司法院大法官會議第374 號解釋意旨，就
      上開界址所生之糾紛，自得提起確定界址之訴以資解決等
      語。並聲明：(一)確定上訴人所有系爭715 號土地與被上訴
      人巳○○○、癸○○、子○○、辰○○、辛○○、寅○○
      、庚○○、己○○、壬○○、卯○○、丑○○共有系爭71
      6 、717 、718 地號土地間，以附圖即鑑定圖所示編號F-
      G-H-I 連線之界線為界。(二)確定上訴人所有系爭715 號土
      地與被上訴人巳○○○所有系爭719、754號土地間，以附
      圖即鑑定圖所示編號E-F 連線、C-D 連線之界線為界。(三)
      確定上訴人所有系爭715 號土地與被上訴人戊○○所有坐
      落系爭753 號土地間，以附圖即鑑定圖所示編號D-E 連線
      之界線為界。(四)確定上訴人所有坐落系爭715 號土地與被
      上訴人丁○○○所有系爭757 號土地間，以附圖即鑑定圖
      所示編號A-B 連線之界線為界。
四、被上訴人庚○○於原審則以：57年其父即已取得土地使用，
    上訴人63年才取得土地，上訴人先蓋加油站才圍牆，然後才
    買賣土地，應以重測前之地籍線為準等語置辯。並聲明：上
    訴人之訴駁回。被上訴人己○○、丁○○○則均以：應以重
    測前之地籍線為準等語置辯。並聲明：上訴人之訴駁回。另
    被上訴人子○○、戊○○均以：應以重測前之地籍線為準等
    語置辯，被上訴人辛○○則以：其先人已取得土地等語置辯
    ，惟均未為任何聲明。被上訴人巳○○○、壬○○、卯○○
    、丑○○、癸○○、辰○○、寅○○則均未於言詞辯論期日
    到場，亦未具狀表示意見或提出任何聲明。
五、原審判決確定上訴人所有系爭715 號土地與被上訴人巳○○○、癸○○、子○○、辰○○、辛○○、寅○○、庚○○、
    己○○、壬○○、卯○○、丑○○公同共有系爭716 號土地
    界址，為如附圖即鑑定圖所示之P-Q 點連接線；與被上訴人
    巳○○○、癸○○、子○○、辰○○、辛○○、寅○○、庚○○、己○○、壬○○、卯○○、丑○○公同共有系爭717
    號土地界址，為如附圖即鑑定圖所示之O-P 點連接線；與被
    上訴人巳○○○、癸○○、子○○、辰○○、辛○○、寅○○、庚○○、己○○、壬○○、卯○○、丑○○公同共有系
    爭718 號土地界址，為如附圖即鑑定圖所示之N-O 點連接線
    ；與被上訴人巳○○○所有系爭719 號土地界址，為如附圖
    即鑑定圖所示之M-N 點連接線；與被上訴人巳○○○所有系
    爭754 號土地界址，為如附圖即鑑定圖所示之K-L 點連接線
    ；與被上訴人戊○○、鄭玉帶所有系爭753 號土地界址，為
    如附圖即鑑定圖所示之L-M 點連接線；與被上訴人丁○○○
    所有系爭757 號土地界址，為如附圖即鑑定圖所示之J-K 點
    連接線。訴訟費用由被上訴人各負擔百分之一，餘百分之八
    十七由上訴人負擔。上訴人不服提起第二審上訴。
六、上訴人於本院除援用於原審之陳述外，另主張：
（一）確定界址訴訟所應審酌者乃事實上界址為何，而非怎樣確
      定界址對兩造較為公平，合先敘明。又據悉係負責實施重
      測之東港地政事務所人員告知系爭716 、717 、718 、71
      9 、757 、753 、754 等地號土地所有權人上訴人佔用伊
      等土地而發生界址爭議，故負責實施重測之東港地政事務
      所已失去客觀、公正之立場，重測之公正性自應受質疑。
      而考其主動告知系爭716 、717 、718 、719 、757 、75
      3 、754 等地號土地所有權人，上訴人佔用伊等土地之理
      由，恐係因東港地政事務所人員擔心系爭716、717、718
      、719 、757 、753 、754 號土地之外圍（即未與上訴人
      所有系爭715 地號土地相鄰之部分）均已因重測而確定，
      若系爭716 、717 、718 、719 、757 、753 、754 等地
      號土地與上訴人所有系爭715 號土地之界址維持現況，將
      導致其中717 號土地之面積為0 （原登記面積僅有5 平方
      公尺）而憑空消失，引發系爭716 、717 、718 、719 、
      757 、753 、754 等地號土地所有權人對該所及重測結果
      之不滿。而上訴人為國營企業，對該地政事務所不會採取
      激烈之抗爭行為，也較堪土地損失，故若系爭716 、717
      、718 、719 、757 、753 、754 等地號土地與系爭715
      地號土地之界址往715 號土地移動，將可減少系爭716 、
      717 、718 、719 、757 、753 、754 等地號土地所有權
      人之抗爭，且因上訴人土地面積並未減少，即可平息系爭
      716 、717 、718 、719 、757 、753 、754 等地號土地
      所有權人土地減少或消失之爭議。
（二）但查，系爭716 、717 、718 、719 、757 、753 、754
      等地號土地與715 號土地之界址往715 號土地移動，表面
      上雖未造成上訴人面積減少之結果，然因界址移動，致上
      訴人715 號土地部分面積將移至道路上，上訴人根本無法
      使用位於道路上之土地，故實際上亦等同土地面積減少。
      再者，更將造成上訴人佔用系爭716 、717 、718 、719
      、757 、753 、754 等地號土地之情形，上訴人恐需拆除
      已存在40年之建物設施而受有損害。故依原判決確定之界
      址，上訴人並非單純土地面積增加之受益者。系爭加油站
      自57年間依舊地籍圖之地界建造，74年系爭加油站重建，
      於申請核發建築執照前亦曾向地政機關申請土地複丈鑑界
      定樁。此外，80年11月上訴人公司復向東港地政事務所申
      請土地複丈鑑界，複丈成果圖亦與系爭加油站現有圍牆界
      址及重測前舊地籍圖相符。何以85年地籍圖重測後，突然
      發生系爭加油站現有圍牆界址與舊地籍圖不符之情形？為
      此，懇請向東港地政事務所調閱歷年該地政事務所對系爭
      加油站所為複丈鑑界之復丈成果圖，並請該地政事務所說
      明歷次複丈鑑界時，是否曾設立界樁？及是否曾發現系爭
      加油站占用系爭716 、717 、718 、719 、757 、753 、
      754 等地號土地之情形？及該地政事務所處理之情形。另
      亦請向東港地政事務所函詢系爭715 、716 、717 、718
      、719 、757 、753 、754 等地號土地之舊地籍圖是何時
      製作？是否可能產生圖紙伸縮之誤差？又依內政部國土測
      繪中心地政人員李昇翟於原審97年4 月15日證述，本件並
      未實際依界址施測，僅依事後設定之圖根點、控制點測量
      ，與事實界址即不相符。故懇請鈞院惠向內政部國土測繪
      中心函詢，依實際界址測量與僅依事後設定之圖根點、控
      制點測量，而未依實際界址測量，結果是否會相同？
（三）由東港地政事務所97年10月24日函覆本院之函文說明三，
      可知85年系爭715 號土地重測前，上訴人曾於73、80年2
      度申請該事務所辦理系爭715 號土地之複丈，其中73年土
      地複丈成果圖內並記載設立編號1 、2 兩支水泥樁。且85
      年系爭715 號土地重測及原審會同內政部國土測繪中心人
      員至現場勘查測量時，上訴人均以上開兩支水泥樁指界，
      然均未獲置理，令人遺憾。惟73年間上訴人申請土地複丈
      時，複丈成果圖內既記載設立編號1 ，2 兩支水泥樁，足
      見上開兩支水泥樁即為兩造土地之界址等語。並聲明：(一)
      原判決廢棄。(二)第1 項廢棄部分確認上訴人所有系爭715
      號土地與被上訴人巳○○○、癸○○、子○○、辰○○、
      辛○○、寅○○、庚○○、己○○、壬○○、卯○○、丑
      ○○共有系爭716 、717 、718 地號土地間，以附圖所示
      編號F-G-H-I 連線之界線為界。(三)第2 項廢棄部分確認上
      訴人所有系爭715 號土地與被上訴人巳○○○所有系爭71
      9 、754 號土地間，以附圖所示編號E-F 、C-D 連線之界
      線為界。(四)第3 項廢棄部分確認上訴人所有系爭715 號土
      地與被上訴人戊○○所有坐落系爭753 號土地間，以附圖
      所示編號D-E 連線之界線為界。(五)第4 項廢棄部分確認上
      訴人所有坐落系爭715 號土地與被上訴人丁○○○所有系
      爭757 號土地間，以附圖所示編號A-B 連線之界線為界。
七、被上訴人庚○○、丁○○○、戊○○於本院則均以：依上訴
    人的界址，他的面積會超過權狀面積很多，所以顯然不對，
    且侵害我造的權利，水泥樁也有移動的可能，另外我們的土
    地是在上訴人蓋加油站之前購買的，63年才變更為加油站用
    地，當時才取得所有權狀，所以當初我們買的地不會後來變
    成加油站的地等語置辯。被上訴人子○○除以前詞置辯外，
    另陳述：57年上訴人蓋的圍牆根本沒有測量，以前一邊是我
    們的田，上訴人是把之前臺糖火車經過的地圍進去的，兩造
    間土地之界址應以原審之認定，即重測後之界線為準，又訴
    訟費用應全部由上訴人負擔始為合理等語。被上訴人子○○
    、庚○○、己○○、丁○○○、戊○○、辛○○並均聲明：
    上訴駁回。至其餘被上訴人則未到場陳述意見或提出任何書
    狀答辯，亦均未為任何聲明。
八、本院之判斷：
（一）按所謂定不動產界線之訴訟，係指不動產之經界不明，就
      經界有爭執，而求定其界線所在之訴訟而言（最高法院30
      年抗字第177 號判例可資參照）。系爭土地既為兩造所有
      或共有，且互相毗鄰，有土地登記謄本及地籍圖謄本等文
      件附卷可稽，則兩造對其間界址既有所爭執，上訴人自得
      提起本件訴訟，以確定系爭土地之界址，合先敘明。
（二）次按原告提起確定界址訴訟時，祇須聲明請求定其界線之
      所在即可，無須主張特定之界線。縱原告有主張一定之界
      線而不能證明，法院仍不能以此駁回其訴。亦即法院可不
      受兩造當事人主張之拘束，得本於調查之結果，定雙方不
      動產之經界（最高法院90年臺上字第868 號判決要旨參照
      ）。是不動產經界訴訟乃形式上之形成之訴，因涉及國家
      之土地行政及稅收利益之公益性質，本質上應屬非訟事件
      ，故法院確定經界時，並不受當事人所聲明界址之拘束，
      應斟酌具體情形，本於公平原則，依職權定其經界。又相
      鄰土地間，其具體界址何在，如有圖地相符之地籍圖，固
      得以之作為標準，然如地籍圖不精確，兩造當事人對界址
      各有主張時，亦非以當事人之指界位置為唯一之認定標準
      ，法院應秉持公平之原則，依各土地之地圖（實測圖、分
      割圖、分筆圖）、經界標識之狀況（經界石、經界木、木
      樁、基石、埋炭等）、經界附近占有之沿革、系爭土地之
      利用狀況、登記謄本面積與各土地實測面積之差異等客觀
      基準以確定界址。
（三）上訴人主張系爭土地分別為兩造所有或共有，且互相毗鄰
      之事實，業據提出土地登記謄本及地籍圖謄本等文件為證
      ，且為被上訴人所不爭，堪信為真實。至上訴人主張系爭
      土地之界址應為六、（三）內所述等情，則為上開被上訴
      人所否認，並分別以前詞置辯。經本院協議兩造簡化爭點
      後，所整理之爭點為：系爭土地之界址為何？經查：
    1.系爭土地之經界線，經原審囑託內政部國土測繪中心鑑定
      ，該中心以精密電子測距經緯儀，檢測系爭土地附近85年
      度重測時測設之圖根點及東港地政事務所補建之圖根點，
      並經計算檢核合格後，另補設新圖根點，經計算檢核閉合
      後，作為該測區之控制點，施測圖根測量，然後以該圖根
      點為基點，用上列儀器分別施測系爭土地當事人指界之位
      置及附近界址點，並計算界址點之坐標值輸入電腦，以自
      動繪圖儀展繪於鑑測原圖上（同重測後地籍圖比例尺1/50
      0 及重測前地籍圖比例尺1/1200），然後依據屏東縣東港
      地政事務所保管之地籍圖、地籍調查表、宗地資料等，謄
      、展繪本案有關土地地籍圖經界線，與前項成果核對檢核
      後，測定於鑑測原圖上，作成比例尺1/500 鑑定圖（見原
      審96年度潮簡調字第151 號卷第180 頁）。是上開鑑定圖
      即附圖既係經內政部國土測繪中心以先進之科學儀器與精
      密之測量標準施測，所得之結論應甚為正確。
    2.依上開鑑定圖所附之面積分析表所示：外圍依重測確定坐
      標，系爭界址依上訴人指界（A-B-C-D-E-F-G-H） ，計算
      宗地面積，其中系爭715 號土地面積為1676.88 平方公尺
      ，較重測前增加73.88 平方公尺；系爭716 號土地面積為
      2.93平方公尺，較重測前減少22.07 平方公尺；系爭717
      號土地面積為0 平方公尺，較重測前減少5 平方公尺；系
      爭718 號土地面積為2.02平方公尺，較重測前減少13.98
      平方公尺；系爭719 號土地面積為1.70平方公尺，較重測
      前減少18.30 平方公尺；系爭753 號土地面積為0.32平方
      公尺，較重測前減少2.68平方公尺；系爭754 號土地面積
      為0.28平方公尺，較重測前減少1.72平方公尺；系爭757
      號土地面積為2.98平方公尺，較重測前減少12.02 平方公
      尺。外圍依重測確定坐標，系爭界址依被上訴人指界（J.
      .K..L..M..N..O..P..Q），即重測前（舊）地籍經界線位
      置，計算宗地面積，其中系爭715 號土地面積為1613.28
      平方公尺，較重測前增加10.28 平方公尺；系爭716 號土
      地面積為32.93 平方公尺，較重測前增加7.93平方公尺；
      系爭717 號土地面積為3.52平方公尺，較重測前減少1.48
      平方公尺；系爭718 號土地面積為16.89 平方公尺，較重
      測前增加0.89平方公尺；系爭719 號土地面積為12.29 平
      方公尺，較重測前減少7.71平方公尺；系爭753 號土地面
      積為1.85平方公尺，較重測前減少1.15平方公尺；系爭75
      4 號土地面積為1.26平方公尺，較重測前減少0.74平方公
      尺；系爭757 號土地面積為5.09平方公尺，較重測前減少
      9.91平方公尺（見同卷第183頁）。
    3.次查，系爭715 、716 、717 、718 、719 、757 、753
      、754 號土地之外圍土地，均已因重測而確定，有前開面
      積分析表之記載可稽，是本院即無從更動之。本院審酌若
      依上訴人之指界，僅其所有之系爭715 號土地面積，較登
      記面積大幅增加，而被上訴人所有系爭716 、717 、718
      、719 、757 、753 、754 號土地面積，則均較登記面積
      減少，且減少之面積均甚多，甚至造成717 號土地之面積
      成為0 平方公尺之不合理情事。而參酌被上訴人之指界，
      即依舊地籍圖經界線位置計算面積，兩造所有之系爭土地
      面積，均未大幅增加或減少，且其中717 號土地之面積不
      致成為0 平方公尺，顯較符合原登記簿所載之面積，故實
      應以如附圖所示J..K..L..M..N..O..P..Q各點連線為系爭
      土地間之經界，較合乎公平原則。
    4.復查，本院依職權調閱系爭土地重測前之地籍圖謄本（見
      本院卷第197、198頁），發現重測前新街段252-3 號（重
      測後新忠段692號）土地與251-20號（重測後新忠段709號
      ）、251-9號（重測後新忠段710號）土地間之地籍線，往
      西南方仍繼續延伸，而此地盤形狀則與80年之土地實測圖
      、複丈成果圖及系爭加油站建物測量成果圖轉繪後之地籍
      圖謄本均相符（見上開潮簡調卷第17頁、本院卷第78、11
      3、120頁），是益證系爭土地之界址線應以附圖所示之J.
      .K..L..M..N..O..P..Q各點連線，較為正確。
    5.至上訴人主張74年系爭加油站重建，於申請核發建築執照
      前亦曾向地政機關申請土地複丈鑑界定樁，於辦理建物保
      存登記時，經地政機關建物複丈、土地勘查，結果均未越
      界，並准予辦理建物所有權第1 次登記在案。且申請核發
      建築執照及使用執照時，建管單位亦均審查系爭加油站用
      地之使用區分，上訴人須取得系爭加油站用地區域內全部
      土地之所有權或使用同意權，方核發建築執照及使用執照
      ，而因系爭加油站圍牆內土地均為上訴人所有，故未另行
      取得系爭加油站圍牆內土地使用同意權，即獲核發建築執
      照及使用執照。又依內政部國土測繪中心地政人員李昇翟
      於原審97年4 月15日證述，本件並未實際依界址施測，僅
      依事後設定之圖根點、控制點測量，與事實界址即不相符
      等語。然查：
    (1)73年之複丈成果圖固有編號1、2兩支水泥樁，惟80年之複
      丈成果圖內並無相關設立界標之記載，且複丈成果圖上並
      未註明使用現況情形，故無法判定該土地上之加油站是否
      有佔用情事等語，此有屏東縣東港地政事務所97年10月24
      日屏港地二字第0970007153號函1 份附卷可憑（見本院卷
      第77頁），且依73年之複丈成果圖（見本院卷第79頁），
      亦無法窺知系爭土地之界址線即為上訴人所主張之前揭各
      點連線。基上，可知上訴人主張74年系爭加油站重建申請
      核發建築執照前曾向地政機關申請複丈鑑界定樁一節，尚
      無法據為有利於其所主張之界址有利之認定；另上訴人主
      張辦理建物保存登記時，經地政機關複丈結果均未越界云
      云，則非可取。
    (2)按「直轄市、縣（市）（局）主管建築機關依本法規定核
      發之執照，僅為對申請建造、使用或拆除之許可。建築物
      起造人、或設計人、或監造人、或承造人，如有侵害他人
      財產，或肇致危險或傷害他人時，應視其情形，分別依法
      負其責任。」建築法第26條定有明文；且依本院所調閱系
      爭加油站之建造執照卷宗所示，卷內「建造執照審查表」
      之審查項目中並不包括「建築物與基地界線資料相符」1
      項。由上足見屏東縣政府於核發建造執照時，並不審核有
      無越界建築之情形。故並無法以系爭加油站業已取得主管
      機關所核發之建造執照與使用執照為由，即謂上訴人加油
      站之圍牆未越界佔用被上訴人之系爭土地。
    (3)證人李昇翟於原審97年4 月15日言詞辯論時並未證述：本
      件並未實際依界址施測等語，而係證稱：我們是以較大範
      圍的界址點來分析本件界址的位置... 後來因為圖根點太
      少，我們再依相關的規定設定圖根點等語（見原審97年度
      潮簡字第124 號卷第29、30頁）。是上訴人前揭主張亦不
      可採，其聲請本院向內政部國土測繪中心函詢，依實際界
      址測量與僅依事後設定之圖根點、控制點測量，而未依實
      際界址測量，結果會否不同一事（見本院卷第53頁），即
      無必要。
九、綜上所述，系爭土地間之界址，應為附圖所示之J..K..L..M
    ..N..O..P..Q  各點連線。原審為上開結論之判決，並無不
    合，上訴意旨指摘原判決不當，求予廢棄改判，為無理由，
    應予駁回。又本件事證已臻明確，兩造其餘攻擊、防禦方法
    、舉證及聲請調查之證據，經本院審酌後認對於判決結果皆
    無影響，爰不一一論述與調查，末此指明。
十、據上論結，本件上訴為無理由，依民事訴訟法第436條之1第
    3項、第463條、第385條第1項前段、第449條第1項、第78條
    ，判決如主文。
中    華    民    國    98    年    6     月    24    日
                  民事第一庭  審判長法  官  孫國禎
                                    法  官  春生
                                    法  官  張以岳
以上正本係照原本作成。
本件非以所涉及之法律見解具有原則上之重要性者，且經本院之
許可，不得上訴最高法院（民事訴訟法第436條之3第1項、第2項
規定參照）。
中    華    民    國    98    年    6     月    24    日
                                    書記官  林志憲


司法院資訊處製作；財團法人民間司法改革基金會備份。
